【裁判字號】    89,簡上,214
【裁判日期】    901204
【裁判案由】    竊盜
【裁判全文】
臺灣桃園地方法院刑事判決                        八十九年度簡上字第二一四號
    上  訴  人  臺灣桃園地方法院檢察署檢察官
    被      告  庚○○
右上訴人因被告竊盜案件，不服本院中壢簡易庭八十九年九月三十日八十九年度壢簡
字第一一八二號第一審簡易判決（起訴案號：八十九年度偵字第一０七四八號），提
起上訴，及移送併審（八十九年度偵字第一六七八八號、第一二八九七號、第一八四
五五號、第一六三七六號）本院管轄之第二審地方法院合議庭判決如左：
    主  文
原判決撤銷。
庚○○連續竊盜，處有期徒刑壹年。
    事  實
一、庚○○基於意圖為自己不法所有之概括犯意，先後於（一）八十九年六月初某日
    ，在桃園縣平鎮市○○路南勢國小後門，以自備鑰匙竊取戊○○所有停放該處之
    車牌號碼ＨＬＬ－七九八號重型機車一部（價值約值新台幣七千元），得手後留
    供己用。嗣於八十九年十月二十八日中午十二時許，在其位於桃園縣中壢市○○○路○段四０五巷七號住處為警查獲；（二）八十九年七月十八日下午六時許，
    在桃園縣平鎮市○○路、榮興街口，見己○○所有放置於貨車上之ＭＩＴＳＵＢ
    ＩＳＨＩ廠發電機一台（價值約值新台幣二萬五千元）無人看管之際，徒手將該
    台發電機搬下貨車，放置於自己所騎乘之機車上而竊取之。嗣於八十九年七月十
    八日晚上八時許，在桃園縣中壢市○○街六十二號前為警查獲；（三）八十九年
    八月十八日凌晨一時許，在桃園縣中壢市○○路○段三二一巷一一二號前，以不
    詳之方法竊取林陳玉香所有交予乙○○使用之車牌號碼ＫＤ─八六八九號自小貨
    車，庚○○並於八十九年八月二十三日凌晨，駕駛該車輛停放在桃園縣中壢市○○○路○段四０五巷二弄口，於八十九年八月二十三日晚上九時許，庚○○欲將
    該部小貨車交予友人壬○○（所涉贓物罪之部分，業經本院以八十九年度易字第
    三二七二號判決判處無罪）使用，而由壬○○至前開停車地點開啟車門時，為埋
    伏在該處之警員查獲；（四）八十九年八月二十三日凌晨四時許，在桃園縣平鎮
    市○○路二四五巷二號前，以不詳方法毀棄辛○○停放該處車牌號碼ＬＡ─九六
    七七號車輛之左前方車門玻璃，竊取置放於車內之衣服四百三十件、模特兒架五
    個（價值共約新台幣二萬二千二百元），足以生損害於辛○○。嗣於八十九年八
    月二十三日晚上九時許，壬○○在桃園縣中壢市○○○路○段四０五巷二弄口為
    警員查獲後，隨即帶同警員至庚○○之前揭住處查獲衣服四百三十件及模特兒架
    五個；（五）於八十九年十月二十二日下午三時許，庚○○與姓名年籍不詳綽號
    「阿志」之成年男子基於犯意之聯絡，由「阿志」騎乘機車搭載庚○○共同至桃
    園縣中壢市馬祖新村十六號前，「阿志」坐在機車上負責把風，庚○○則下車徒
    手拆卸李丁○○住處大門外之鋁製紗門一扇（價值約新台幣三、四千元）以竊取
    之，並於同日下午三時三十分許，與「阿志」共同至桃園縣中壢市○○路○段四
    六一之一號李霄宇所經營之資源回收買賣處所，將竊得之鋁製紗門以新台幣三百
    五十元之代價賣予李霄宇，賣得之價款除七十元用以加油花費外，庚○○分得二
    百元，「阿志」分得八十元。嗣於八十九年十月二十二日下午五時許，庚○○在
    桃園縣中壢市馬祖新村一五三號處為警查獲，而偵悉上情。
二、案經桃園縣警察局中壢分局移送臺灣桃園地方法院檢察署檢察官偵查起訴及同署
  檢察官移送併辦。
    理  由
一、訊據被告對於右揭犯罪事實（一）、（二）時、地之竊盜事實坦承不諱，惟矢口
    否認有（三）、（四）、（五）之竊盜犯行，辯稱：車牌號碼ＫＤ─八六八九號
    自小貨車係壬○○偷的，他開車時被警察抓到，伊不會開車。衣服四百三十件及
    模特兒架五個，均係其友人綽號「阿忠」之甲○○於八十九年八月二十三日凌晨
    五時許，開車載來的，他將衣服、模特兒架寄放在伊住處。至於有關偷鋁製紗門
    之部分，是其友人綽號「阿志」之丙○○告訴伊說，那裡是他家，因他急需用錢
    ，又怕他媽媽罵，所以才叫伊去拆鋁製紗門云云。然查，據被告於八十九年八月
    二十四日於警訊時辯稱：「．．『阿忠』於八十九年八月二十三日凌晨五時許，
    駕牌號ＫＤ─八六九六自小貨車，將該物品放置於我住處，並將該車停放於我住
    處巷口後隨即離去。（『阿忠』有無交待所寄放之物品作何處置及衣服、模特兒
    架之來源為何？）我不知道。．．（你有無叫壬○○將ＫＤ─八六九六號自小貨
    車自你住處巷口移開？為何？）有。因為該車擋住他人出入。」（見八十九年度
    偵字第一二八九七號偵查卷），被告就車牌號碼ＫＤ─八六九六號自小貨車之來
源顯然為前後不一之供述，且據証人壬○○迭於警訊、偵查及本院審理時均証稱
    ：該車原本停放於中山東路三段四０五巷口，因該車擋住他人車輛出入，我朋友
    庚○○叫我將該車移開，我將車移開時就為警查獲等語，足認該車於証人壬○○
    開啟前，確係於被告之掌管控制下，而據被告所形容綽號「阿忠」之姓名為甲○○，年約三十至四十歲之男子，經本院向內政部警政署調閱全國姓名為甲○○的
    口卡得知，全國僅有兩位同名同姓之甲○○，此有新竹縣警察局及高雄縣警察局
    之函文二紙附卷可稽，經本院傳訊二人到庭供被告指認，該二人均稱不認識被告
    ，被告亦稱其所謂之「阿忠」並非在庭之甲○○二人，被告對該台貨車之來源已
    為前後矛盾之供述，又無法提供「阿忠」之真實資料供本院查證，顯然「阿忠」
    僅係被告臨訟杜撰之詞，殊無可採。再者，被告雖就事實（五）之部分誤以為該
    處是「阿志」之住處而應「阿志」之要求拆卸鋁製紗門，惟據被害人李丁○○到
    庭指稱：當天伊家的落地鋁門窗沒鎖，被告直接把門打開進來，剛開始他是來找
    人，伊說家中無此人，他就走出去了，伊就把門鎖起來，約四、五分鐘後，他又
    來了，就把伊家窗戶外面的紗門偷走，伊從家裡面反射的窗戶看到他在偷拆紗門
    ，伊發現後就追出去，但被告已跑走了等語，被告亦自承其於竊取該鋁製紗門前
    ，確有先依「阿志」之指示詢問屋主要找人等情，如被告確係誤信「阿志」所言
    ，以為該處係「阿志」住處，則「阿志」應對該處現有無人在屋內知之甚稔，豈
    會要被告以問人之方式先行試探？顯然被告此部分之辯詞，純係畏罪卸責之詞，
    諉無可採。此外，復據被害人戊○○、己○○、乙○○、辛○○指訴明確、証人
    李霄宇証述屬實，及現場照片五幀、贓物認領保管單五紙、車輛竊盜、車牌失竊
    資料個別查詢報表一紙、車籍作業系統查詢認可資料二紙在卷可參，故本件事証
    已臻明確，被告犯行洵堪認定，應予依法論科。
二、核被告之所為，係犯刑法第三百二十條第一項之竊盜罪。被告就犯罪事實（四）
    之部分，另犯刑法第三百五十四條之毀損罪。被告就犯罪事實（五）之犯罪行為
    ，與綽號「阿志」有犯意聯絡與行為分擔，為共同正犯。被告就犯罪事實（四）
    所犯之竊盜及毀損二罪，有方法結果之牽連關係，為牽連犯，應從一重之竊盜罪
    處斷。被告先後五次竊盜犯行，時間緊接，方法相同，所犯係構成要件相同罪名
    ，顯係基於概括犯意反覆為之，為連續犯，從一重犯罪事實（三）之竊盜罪處斷
    。公訴人起訴犯罪事實雖未就犯罪事實（一）、（三）、（四）、（五）移送併
    辦部分起訴，惟未起訴部分與起訴之事實既有連續犯裁判上一罪關係，基於審判
    不可分之原則，本院應併予審理。爰審酌被告年輕力壯不思以己力獲取生活所需
    ，竟多次為竊盜行為，及其犯罪所得，犯罪所生危害及犯罪後坦承部分犯行等一
    切情狀，量處如主文所示之刑，以資懲儆。原審予以論罪科刑，固非無見，惟被
    告另犯事實（一）、（三）、（四）、（五）之竊盜行為為原審未及審酌，原判
    決既有上開可議之處，即屬無法維持，檢察官提起上訴為有理由，應由本院撤銷
    原判決，自為判決。
三、另移送併辦意旨略以（八十九年度偵字第一二八九七號、第一八四五五號）：（
    一）被告於八十九年二月十六日下午四時許，在桃園縣中壢市○○路副食供應站
    前停車場，打破陳雅羚所有停放該處車牌號碼ＮＦ─六六二七號自小客車之擋風
    玻璃，進入車內竊取台新銀行信用卡一張；（二）於八十九年九月二十七日凌晨
    四時許，在桃園縣中壢市文化新村十四號前，竊取魏國麟所有車牌號碼ＬＮＷ─
    九三０號重型機車，因認被告此部分涉嫌刑法第三百二十條第一項之竊盜罪嫌云
    云。訊據被告堅決否認有右揭犯行，辯稱：在其住處查獲之台新銀行信用卡係壬○○所有，至於在其住處查獲之ＬＮＷ─九三０號機車車牌一面，係伊於八十九
    年十一月間在南亞工專前門撿到的，均不是伊所竊取等語。經查，台新銀行信用
    卡係陳雅羚所有，而於八十九年二月十六日下午四時許，在桃園縣中壢龍江路副
    食供應站前停車場遭竊、車牌號碼ＬＮＷ─九三０號重型機車係魏國麟所有，於
    八十九年九月二十七日凌晨四時許，在桃園縣中壢市文化新村十四號前失竊等情
    ，雖據被害人陳雅羚、魏振宇於警訊中指述綦詳，並有車輛竊盜車牌失竊資料個
    別查詢報表─查詢車輛認可資料一紙及贓物認領保管單二紙在卷可稽，然其等並
    未指明竊嫌為何人，且據証人壬○○迭於警訊及偵查中均坦承於被告住處查獲之
    台新銀行信用卡，係伊拾獲而放置於被告住處等語，故該紙信用卡顯非被告所竊
    取。另雖於被告住處查獲ＬＮＷ─九三０號之車牌一面，惟被告自始至終均稱該
    面車牌係伊於南亞工專前拾獲等語，且迄今尚未查獲該台機車究係何人使用，參
    以被告並非於竊取時遭查獲，尚無法僅憑一面車牌即推論被告有何竊盜機車之不
    法情事，況衡諸經驗法則，盜贓物之取得或出於竊盜、抑收受、故買贓物及侵占
    離本人所持有之物，或因不知情而取得，原因非只一端，要難僅因於被告住處查
    扣該面車牌，即認其有竊盜之犯行。綜上所述，被告所為之辯解，尚非虛妄，堪
    予採信。此外，復查無其他積極証據足認被告有移送併辦意旨所謂之犯行，應認
    不能証明被告此部分之犯罪，應退回併辦，由原承辦檢察官續行偵辦。
據上論斷，應依刑事訴訟法第四百五十五條之一第三項、第三百六十九條第一項前段
、第三百六十四條、第二百九十九條第一項前段，刑法第二十八條、第五十六條、第
三百二十條第一項、第三百五十四條、第五十五條，判決如主文。
本案經檢察官廖先志到庭執行職務。
中      華      民      國    九十      年     十二     月      四      日
                              臺灣桃園地方法院刑事第二庭
                                  審判長法  官 王  兆  飛
                                        法  官 李  桂  英
                                        法  官 林  恆  吉
右正本證明與原本無異。
如不服本判決，應於判決送達後十日內向本院提出上訴狀( 應附繕本 )，上訴於
臺灣高等法院。
                                        書記官 邱  仲  騏
中      華      民      國    九十      年     十二     月      十      日


司法院資訊處製作；財團法人民間司法改革基金會備份。
